【裁判字號】    89,易,1035
【裁判日期】    891004
【裁判案由】    違反毒品危害防制條例
【裁判全文】
臺灣屏東地方法院刑事判決                        八十九年度易字第一三五號
    公  訴  人  臺灣屏東地方法院檢察署檢察官
    被      告  甲○○
右列被告因違反毒品危害防制條例案件，經檢察官提起公訴（八十九年度毒偵緝字第
一九三號）及移送併辦（八十九年度毒偵字第一四五二號），本院判決如左：
    主  文
甲○○連續施用第一級毒品，累犯，處有期徒刑玖月。又連續施用第二級毒品，累犯
，處有期徒刑柒月。應執行有期徒刑壹年參月。
    事  實
一、甲○○前於民國八十四年間因違反麻醉藥品管理條例案件，經台灣台中地方法院
    以八十四年度易字第一五六五號判處有期徒刑五月確定，並於八十七年十二月四
    日執行完畢，復因施用第二級毒品案件，經台灣新竹地方法院以八十七年度毒聲
    字第一一九二號裁定送觀察勒戒後，因認無繼續施用之傾向，並經台灣新竹地方
    法院檢察署檢察官於民國八十八年四月十九日以八十八年度毒偵緝字第一三六號
    為不起訴處分確定後，猶不知悔改，基於施用第一級毒品海洛英、第二級毒品安
    非他命之概括犯意，自前揭不起訴處分確定起，至八十九年六月八日下午十六時
    五十分許或其前二十四小時內止，連續在屏東縣枋寮鄉○○村○○路二之十五號
    及同縣潮州鎮○○里○○路等處，施用第一級毒品海洛因、第二級毒品安非他命
    ，嗣為警分別於八十八年十月十五日下午二時二十分、八十九年一月二十五日上
    午十二時許、八十九年六月八日，在屏東縣佳冬鄉○○村○○路與台一線路口、
    同縣潮州鎮○○里○○路、同縣枋寮鄉○○村○○路二之十五號等處查獲，經本
    院以八十九年度毒聲字第六三四號裁定送屏東看守所觀察勒戒後，認仍有繼續施
    用之傾向。
二、案經屏東縣警察局東港及枋寮分局報請台灣屏東地方法院檢察署檢察官偵查起訴
    。
    理  由
一、訊據被告甲○○對右揭犯罪事實坦承不諱，並有屏東縣衛生局檢驗結果通知書三
    紙在卷可稽，又被告經本院以八十九年度毒聲字第六三四號裁定送屏東看守所觀
    察勒戒後，認仍有繼續施用毒品傾向之事實，有該所於八十九年六月二十六日，
    以屏所金衛字第一六二六號函所附之「有無繼續施用毒品傾向證明書」一份附卷
    可稽。至其前因施用毒品案件，經送觀察勒戒後，因認無繼續施用之傾向，而為
    本署檢察官為不起訴處分確定之事實，有該不起訴處分書一份在卷足憑，是被告
    五年內再犯本件施用毒品之罪嫌，洵堪認定。
二、核被告甲○○江施用海洛因，所為係犯毒品危害防制條例第十條第一項施用第一
    級毒品罪，其施用安非他命，所為係犯同條例第十條第二項施用第二級毒品罪，
    及同條例第十一條第三項之罪。被告多次施用海洛英、安非他命，分別係時間密
    接，犯罪構成要件相同，顯各係基於概括犯意為之，應依連續犯規定各論處一罪
    ，並加重其刑。公訴人雖未就被告於八十九年六月八日下午十六時五十分許或其
    前二十四小時內施用第一、二級毒品部分之犯行提起公訴，然檢察官就犯罪事實
    一部起訴者，其效力及於全部，本件被告此部之犯罪事實，與前揭論罪科刑之部
    分，有連續犯之關係且經檢察官移送併辦，本院自應就屬於裁判上一罪之部分一
    併加以裁判。再被告施用第一級毒品及施用第二級毒品，犯意各別，行為互異，
    應分論併罰。又被告甲○○前於民國八十四年間因違反麻醉藥品管理條例案件，
    台灣台中地方法院以八十四年度易字第一五六五號判處有期徒刑五月確定，並於
    八十七年十二月四日，此有台灣高等法院被告全國前案紀錄表在卷可參，其於五
    年內再犯本件有期徒刑以上之罪，為累犯，應依法加重其刑。其同時有二加重事
    由，應依法遞加重之。爰審酌被告意志不堅，陷溺惡習已深，惟犯後迭於偵審中
    尚能坦承犯行，又其施用毒品係自戕之行為，並無損害於他人等一切情狀，分別
    量處如主文所示之刑，並定其應執行之刑。
三、至公訴人認被告自八十八年二月起即有施用第一、二級毒品之犯行部分。依前所
    述，被告前既已因施用第二級毒品安非他命案件，經台灣新竹地方法院以八十七
    年度毒聲字第一一九二號裁定送觀察勒戒後，因認無繼續施用之傾向，並經台灣
    新竹地方法院檢察署檢察官於民國八十八年四月十九日以八十八年度毒偵緝字第
    一三六號為不起，則被告於八十八年四月十九日前所為之施用第二級毒品犯行，
    皆係在前揭不起訴處分前所為，與該不起訴之部分為連續犯，有裁判上一罪關係
    ，自為該不起訴處分效力所及，且亦與毒品危害防治條例第二十條第三項所規定
    不起訴處分確定後，五年內再犯第十條之罪規定不符，本不在本院得予審理論罪
    科刑之範圍內，且查被告係因施用第二級毒品而為上揭觀察勒戒，並未查有何施
    用第一級毒品犯行，適證其於上揭不起訴處分前未有何施用第一級毒品犯行，此
    外，並無其他積極證據足以證明被告於其所承認之上開時間前，有施用第一級毒
    品之犯行，故此部分本應為無罪諭知，惟公訴人認此部分與上開論罪部分，有連
    續犯之裁判上一罪關係，爰不另為無罪之諭知，附此敘明。
據上論斷，應依刑事訴訟法第二百九十九條第一項前段，毒品危害防制條例第十條第
一項、第二項，刑法第十一條前段、第五十六條、第四十七條、第五十一條第五款，
判決如主文。
本案經檢察官廖椿堅到庭執行職務。
中      華      民      國      八十九      年      十      月    四    日
                                      臺灣屏東地方法院刑事第一庭
                                          審判長  法  官 潘正屏
                                                  法  官 包梅真
                                                  法  官 郭書豪
右正本證明與原本無異。
對於本判決如有不服應於收受送達後十日內向本院提出上訴書狀上訴於台灣高等法院
高雄分院並按他造當事人之人數附具繕本。
                                                  書記官 潘豐益
中      華      民      國      八十九      年      十      月    四    日
毒品危害防制條例第十條
施用第一級毒品者，處六月以上五年以下有期徒刑。
施用第二級毒品者，處三年以下有期徒刑。


司法院資訊處製作；財團法人民間司法改革基金會備份。
